【裁判字號】    98,訴,149
【裁判日期】    980401
【裁判案由】    違反槍砲彈藥刀械管制條例
【裁判全文】
臺灣高雄地方法院刑事判決               98年度訴字第149號
公  訴  人  臺灣高雄地方法院檢察署檢察官
被      告  乙○○
指定辯護人  本院公設辯護人  丙○○
上列被告因違反槍砲彈藥刀械管制條例案件，經檢察官提起公訴
（97年度偵字第27075 號），本院判決如下：
    主  文
乙○○未經許可，持有可發射金屬具有殺傷力之氣體動力式長槍
，處有期徒刑貳年，併科罰金新臺幣捌萬元，罰金如易服勞役，
以新臺幣壹仟元折算壹日。緩刑伍年。扣案之氣體動力式長槍壹
支（槍枝管制編號：0000000000）沒收。
    事  實
一、乙○○明知可發射金屬或子彈具有殺傷力之各式槍砲，係屬
    槍砲彈藥刀械管制條例所列管之槍枝，非經主管機關許可，
    不得擅自持有，竟仍基於持有槍枝之犯意，未經許可，於民
    國96年4 、5 月間某日，在高雄市小港區某不知名商店，購
    得具殺傷力之氣體動力式長槍1 支（槍枝管制編號：000000
    0000）1 支後而持有之。嗣警持搜索票於97年6 月18日14時
    32分許，在乙○○位於高雄縣鳳山市○○街111 號7 樓住處
    內搜獲，並查扣前揭具殺傷力之氣體動力式長槍1 支。
二、案經台中縣政府警察局報告臺灣臺中地方法院檢察署呈請臺
    灣高等法院檢察署檢察長令轉臺灣高雄地方法院檢察署檢察
    官偵查起訴。
    理  由
一、按被告以外之人於審判外之言詞或書面陳述，除法律有規定
    者外，不得作為證據；又被告以外之人於審判外之陳述，雖
    不符刑事訴訟法第159 條之1 至第159 條之4 之規定，而經
    當事人於審判程序同意作為證據，法院審酌該言詞陳述或書
    面陳述作成時之情況，認為適當者，亦得為證據；當事人、
    代理人或辯護人於法院調查證據時，知有第159 條第1 項不
    得為證據之情形，而未於言詞辯論終結前聲明異議者，視為
    有前項之同意。刑事訴訟法第159 條第1 項、第159 條之5
    分別定有明文。經查，本判決所引用之各項證據資料，其屬
    於被告以外之人於審判外之言詞、書面陳述者，均據本院於
    調查證據程序逐一提示並告以要旨，檢察官、被告、辯護人
    均知該等證據為被告以外之人之審判外陳述，均未於言詞辯
    論終結前聲明異議，本院審酌上開證據作成時之情況，均依
    法定程序製作，認為以之作為本案之證據亦屬適當，依刑事
    訴訟法第159 條之5 規定，應有證據能力。
二、上揭事實，業據被告乙○○坦承不諱，及氣體動力式長槍1
    支（槍枝管制編號：0000000000號）1 支扣案可稽。又上開
    氣體動力式長槍1 支經送內政部警政署刑事警察局鑑定，鑑
    定結果認：「送鑑空氣槍1 支（槍枝管制編0000000000號）
    ，認係氣體動力式槍枝，以填充氣體為發射動力，經以金屬
    彈丸測試三次，其中彈丸（直徑約6.0mm 、重量約0.88公克
    ）最大發射速度為124 公尺/ 秒，計算其動能為6.7 焦耳，
    換算其單位面積動能為23焦耳/ 平方公分。而依司法院秘書
    長81年6 月11日祕台廳（二）字第06985 號函釋，認殺傷力
    之標準為在最具殺傷力之適當距離，以彈丸可穿入人體皮肉
    層之動能為基準。而依日本科學警察研究所之研究結果，認
    彈丸單位面積動能達20焦耳/ 平方公分則足以穿入人體皮肉
    層」，有內政部警政署刑事警察局97年8 月6 日刑鑑字第09
    70099168號槍彈鑑定書可證（見他字卷10至13頁），是被告
    持有之上開氣體動力式長槍1 支均具殺傷力，足認被告之自
    白與事實相符，本件事證明確，被告犯行堪以認定，應依法
    論科。
三、核被告未經許可持有前揭具殺傷力之氣體動力式長槍1 支，
    係犯槍砲彈藥刀械管制條例第8 條第4 項之未經許可持有可
    發射金屬具有殺傷力之氣體動力式長槍罪。又按刑法第59條
    之酌量減輕其刑，必於犯罪之情狀，在客觀上足以引起一般
    同情，認為即予宣告法定低度刑期，猶嫌過重者，始有其適
    用，此亦有最高法院51年台上字第899 號判例意旨足供參照
    。查被告確實因收藏玩具槍之嗜好而持有空氣槍，係從商店
    購入，且本件扣案槍枝經鑑定結果，係氣體動力式槍枝，單
    位面積動能分別僅為23焦耳/ 平方公分，與判斷是否具殺傷
    力之標準即20焦耳/ 平方公分只有些微差距，就一般社會大
    眾之觀感，明顯與其他制式或改造槍枝之殺傷力程度有別，
    雖依刑法第16條之規定，被告不得因不知法律而免除刑事責
    任，但就本案言，對被告確有法重情輕之感，是認科處最輕
    本刑有期徒刑3 年猶嫌過重，其犯罪情狀顯可憫恕，爰依刑
    法第59條規定減輕其刑。爰審酌被告之素行良好，擔任司機
    ，持有上開氣體動力式槍枝僅係因個人收藏玩具槍之興趣，
    並未使用槍枝為其他對社會治安影響重大之犯罪行為，以及
    犯後始終坦認犯行，並表達後悔之意，可見其悔意甚深等一
    切情狀，量處如主文所示之刑，並就罰金刑部分，諭知易服
    勞役之折算標準，以示懲儆。又查被告未曾因故意犯罪而受
    有期徒刑以上刑之宣告，有臺灣高等法院被告全國前案紀錄
    表1 份在卷可稽，本院念及被告教育程度、行為動機、犯後
    始終坦認犯行之態度，及有正當職業對社會能有更大助益等
    情，認被告經此偵審程序及刑之宣告應已知所教訓，以暫不
    執行為適當，併依刑法第74條第1 項第1 款規定宣告緩刑5
    年，以勵自新。扣案之氣體動力式長槍1 支（槍枝管制編號
    ：0000000000號）業經鑑定具有殺傷力，已詳如前述，自屬
    違禁物，應依刑法第38條第1 項第1 款之規定宣告沒收。另
    扣案工具及槍枝保養零件各1 箱、空氣槍共11支、瓦斯鋼瓶
    32瓶，均與本案無關聯，爰不予宣告沒收。
據上論斷，應依刑事訴訟法第299條第1項前段，槍砲彈藥刀械管
制條例第8條第4項，刑法第11條前段、第42條第3項、第 59條、
第74條第1 項第1 款、第38條第1 項第1 款，判決如主文。
本案經檢察官甲○○到庭執行職務。
中    華    民    國    98    年    4     月    1    日
                  刑事第十一庭  審判長法  官  黃三友
                                      法  官  何佩陵
                                      法  官  陳億芳
以上正本證明與原本無異。
如不服本判決應於收受送達後10日內向本院提出上訴書狀，並應
敘述具體理由；如未敘述上訴理由者，應於上訴期間屆滿後20日
內向本院補提理由書（均須按他造當事人之人數附繕本）「切勿
逕送上級法院」。
中    華    民    國    98    年    4     月    2     日
                                      書記官  林靜慧
槍砲彈藥刀械管制條例第8條
未經許可，製造、販賣或運輸鋼筆槍、瓦斯槍、麻醉槍、獵槍、
空氣槍或第4 條第1 項第1 款所定其他可發射金屬或子彈具有殺
傷力之各式槍砲者，處無期徒刑或5 年以上有期徒刑，併科新臺
幣1 千萬元以下罰金。
未經許可，轉讓、出租或出借前項所列槍枝者，處5 年以上有期
徒刑，併科新臺幣1 千萬元以下罰金。
意圖供自己或他人犯罪之用，而犯前二項之罪者，處無期徒刑或
7 年以上有期徒刑，併科新臺幣1 千萬元以下罰金。
未經許可，持有、寄藏或意圖販賣而陳列第1 項所列槍枝者，處
3 年以上10年以下有期徒刑，併科新臺幣700 萬元以下罰金。
第1 項至第3 項之未遂犯罰之。


司法院資訊處製作；財團法人民間司法改革基金會備份。
